【裁判字號】    89,易,2460
【裁判日期】    891220
【裁判案由】    家庭暴力罪之傷害
【裁判全文】
臺灣桃園地方法院刑事判決                        八十九年度易字第二四六號
    公  訴  人  臺灣桃園地方法院檢察署檢察官
    被      告  乙○○
右列被告因家庭暴力傷害案件，經檢察官提起公訴（八十九年度偵字第九四八五號）
，本院判決如左︰
    主  文
乙○○傷害人之身體，累犯，處有期徒刑肆月，如易科罰金以參佰元折算壹日。
    事  實
一、乙○○曾犯妨害自由案件，於民國（下同）八十八年九月二十九日經本院判處有
    期徒刑三月，八十八年十二月十五日經台灣高等法院上訴駁回確定，八十九年三
    月十五日易科罰金執行完畢。仍不知悔改，於八十九年六月十二日下午十時三十
    分許，因疑其有外遇而分居之配偶甲○○，突擊檢查其所居住之桃園縣中壢市○
    ○路○段一百五十四巷七十六號四樓，二人因而發生爭執，黃女並在其房間內摔
    東西，乙○○因此怒由心生，毆打黃女致其兩前臂受有擦挫傷及右手姆指扭傷等
    傷害。
二、案經被害人甲○○訴由台灣桃園地方法院檢察署檢察官偵查起訴。
    理  由
一、右揭事實，訊據被告乙○○矢口否認有傷害犯行，辯稱：黃女之傷害係自殘後，
    設詞誣陷云云。惟查右揭事實，業據被害人甲○○指訴綦詳，並有華揚醫院出具
    之診斷書在卷可稽，而該驗斷書所載被害人甲○○之應診日期係受傷害後之次日
    ，且該驗斷書亦未見有何不實之處，自值憑信，參以案發當時之情景係被害人甲
    ○○至被告住處理論並摔擲東西，被告見狀因此怒而毆打被害人，要可想像，是
    被害人甲○○之指訴，應可憑信，被告空言否認，自不可採，其犯行事證明確，
    堪以認定。
二、核被告所為，係犯刑法第二百七十七條第一項之傷害罪。又被告乙○○曾犯妨害
    自由案件，於八十八年九月二十九日經本院判處有期徒刑三月，八十八年十二月
    十五日經台灣高等法院上訴駁回確定，八十九年三月十五日易科罰金執行完畢，
    有台灣高等法院前案紀錄表可稽，五年內再犯本件有期徒刑以上之罪，為累犯，
    應加重其刑。爰審酌被告之素行，犯罪之動機、犯罪時所受之刺激、犯罪之手段
    、被害人所受傷害程度及被告犯罪後之態度等一切情狀，量處如主文所示之刑，
    並諭知易科罰金之折算標準。
據上論斷，應依刑事訴訟法第二百九十九條第一項前段、刑法第二百七十七條第一項
、第四十一條、第四十七條，罰金罰鍰提高標準條例第一條、第二條，判決如主文。
本案經檢察官魏雯祈到庭執行職務。
中      華      民    國      八十九      年    十二    月    二十    日
                                  臺灣桃園地方法院刑事第一庭
                                      法  官    潘  政  宏
右正本證明與原本無異。
如不服本判決，應於判決送達後十日內向本院提出上訴狀( 應附繕本 )，上訴於
臺灣高等法院。
                                       書記官   蔡   春   榮
中        華        民        國   八十九   年   十二   月    二十七    日
附錄論罪科刑法條
刑法第二百七十七條
傷害人之身體或健康者，處三年以下有期徒刑，拘役或一千元以下罰金。
犯前項之罪，因而致人於死者，處無期徒或七年以上有期徒刑，致重傷者，處三年以
上、十年以下有期徒刑。


司法院資訊處製作；財團法人民間司法改革基金會備份。
